lt-LT: Aktyvinimo mechanizmas: Iškvietimo mygtukas; Kritimo aptikimo jutiklis; Grindų kilimėlis; Magnetinis jungiklis; Judesio jutiklis; Slėgio jutiklio pagalvėlė; Traukiamas laidas; Balso aktyvavimas; Kita
ro-RO: Mecanism de activare: Buton de apel; Senzor de detectare a căderilor; Covoraș de podea; Comutator magnetic; Senzor de mișcare; Tampon cu senzor de presiune; Șnur de tragere; Activare vocală; Altele
cs: Aktivační mechanismus: Volací tlačítko; Senzor detekce pádu; Podlahová rohož; Magnetický spínač; Pohybový senzor; Tlaková senzorová podložka; Tažná šňůra; Hlasová aktivace; Jiné
th: กลไกการเปิดใช้งาน: ปุ่มเรียก; เซ็นเซอร์ตรวจจับการหกล้ม; แผ่นรองพื้น; สวิตช์แม่เหล็ก; เซ็นเซอร์ตรวจจับการเคลื่อนไหว; แผ่นเซ็นเซอร์แรงกด; สายดึง; สั่งงานด้วยเสียง; อื่นๆ
nb: Aktiveringsmekanisme: Anropsknapp; Falldeteksjonssensor; Gulvmatte; Magnetbryter; Bevegelsessensor; Trykksensorpute; Trekksnor; Stemmeaktivering; Annet
pt-BR: Mecanismo de ativação: Botão de chamada; Sensor de detecção de quedas; Tapete de chão; Interruptor magnético; Sensor de movimento; Almofada com sensor de pressão; Cordão de puxar; Ativação por voz; Outro
ja: 起動メカニズム: 呼び出しボタン; 転倒検知センサー; フロアマット; 磁気スイッチ; 動作センサー; 圧力センサーパッド; プルコード; 音声起動; その他
sl-SI: Mehanizem aktivacije: Klicni gumb; Senzor zaznavanja padca; Talna blazina; Magnetno stikalo; Senzor gibanja; Tlačna senzorska blazinica; Potezna vrvica; Glasovna aktivacija; Drugo
da: Aktiveringsmekanisme: Kaldeknap; Falddetektionssensor; Gulvmåtte; Magnetisk kontakt; Bevægelsessensor; Tryksensorpude; Træksnor; Stemmeaktivering; Andet
zh-CN: 激活机制: 呼叫按钮; 跌倒检测传感器; 地板垫; 磁性开关; 运动传感器; 压力传感器垫; 拉绳; 语音激活; 其他
de: Aktivierungsmechanismus: Ruftaste; Sturzdetektor; Bodenmatte; Magnetschalter; Bewegungssensor; Drucksensor-Pad; Zugschnur; Sprachaktivierung; Sonstiges
pl: Mechanizm aktywacji: Przycisk wezwania; Czujnik wykrywania upadku; Mata podłogowa; Przełącznik magnetyczny; Czujnik ruchu; Podkładka z czujnikiem nacisku; Sznur pociągowy; Aktywacja głosowa; Inne
en: Activation mechanism: Call button; Fall detection sensor; Floor mat; Magnetic switch; Motion sensor; Pressure sensor pad; Pull cord; Voice activation; Other
es: Mecanismo de activación: Botón de llamada; Sensor de detección de caídas; Alfombrilla de piso; Interruptor magnético; Sensor de movimiento; Almohadilla con sensor de presión; Cordón de tracción; Activación por voz; Otros
fi: Aktivointimekanismi: Kutsunappi; Kaatumisenvahvistusanturi; Lattiamatto; Magneettikytkin; Liiketunnistin; Paineanturialusta; Vetonaru; Ääniaktivointi; Muu
ko: 작동 메커니즘: 호출 버튼; 낙상 감지 센서; 바닥 매트; 자기 스위치; 모션 센서; 압력 센서 패드; 당김 코드; 음성 활성화; 기타
nl: Activeringsmechanisme: Oproepknop; Valdetectiesensor; Vloermat; Magnetische schakelaar; Bewegingssensor; Druksensor pad; Trekkoord; Spraakactivering; Andere
el: Μηχανισμός ενεργοποίησης: Κουμπί κλήσης; Αισθητήρας ανίχνευσης πτώσης; Χαλάκι δαπέδου; Μαγνητικός διακόπτης; Αισθητήρας κίνησης; Επίθεμα αισθητήρα πίεσης; Κορδόνι τραβήγματος; Φωνητική ενεργοποίηση; Άλλο
pt-PT: Mecanismo de ativação: Botão de chamada; Sensor de deteção de quedas; Tapete de chão; Interruptor magnético; Sensor de movimento; Almofada com sensor de pressão; Cordão de puxar; Ativação por voz; Outro
sv: Aktiveringsmekanism: Larmknapp; Falldetektorsensor; Golvmatta; Magnetbrytare; Rörelsesensor; Trycksensorplatta; Dragsnöre; Röstaktivering; Övrigt
fr: Mécanisme d’activation: Bouton d'appel; Capteur de détection de chute; Tapis de sol; Interrupteur magnétique; Détecteur de mouvement; Coussin détecteur de pression; Cordon de tirage; Activation vocale; Autre
hu: Aktiválási mechanizmus: Hívógomb; Esésérzékelő szenzor; Padlószőnyeg; Mágneses kapcsoló; Mozgásérzékelő; Nyomásérzékelő párna; Húzózsinór; Hangvezérlés; Egyéb
vi: Cơ chế kích hoạt: Nút gọi; Cảm biến phát hiện té ngã; Thảm sàn; Công tắc từ; Cảm biến chuyển động; Miếng cảm biến áp lực; Dây kéo; Kích hoạt bằng giọng nói; Khác
ru: Механизм активации: Кнопка вызова; Датчик падения; Напольный коврик; Магнитный переключатель; Датчик движения; Датчик давления; Тяговый шнур; Голосовая активация; Другой
hr-HR: Mehanizam aktivacije: Pozivni gumb; Senzor detekcije pada; Podna prostirka; Magnetski prekidač; Senzor pokreta; Jastučić sa senzorom pritiska; Potezna uzica; Glasovna aktivacija; Ostalo
zh-TW: 觸發機制: 呼叫按鈕; 跌倒偵測感應器; 地板感應墊; 磁性開關; 動作感應器; 壓力感應墊; 拉繩; 語音啟動; 其他
sk-SK: Aktivačný mechanizmus: Tlačidlo volania; Senzor detekcie pádu; Podlahová rohož; Magnetický spínač; Pohybový senzor; Podložka s tlakovým senzorom; Ťahacia šnúra; Hlasová aktivácia; Iné
it: Meccanismo di attivazione: Pulsante di chiamata; Sensore di rilevamento cadute; Tappetino da pavimento; Interruttore magnetico; Sensore di movimento; Pad con sensore di pressione; Corda di trazione; Attivazione vocale; Altro
bg-BG: Механизъм за активиране: Бутон за повикване; Сензор за падане; Подова постелка; Магнитен превключвател; Сензор за движение; Подложка със сензор за натиск; Шнур за дърпане; Гласова активация; Други
tr: Aktivasyon mekanizması: Çağrı butonu; Düşme algılama sensörü; Zemin matı; Manyetik anahtar; Hareket sensörü; Basınç sensör pedi; Çekme kordonu; Sesle etkinleştirme; Diğer